臺灣臺中地方法院刑事判決　　　　　　 100年度易字第1611號
公　訴　人　臺灣臺中地方法院檢察署檢察官
被　　　告　陳寶鴻原名陳翊弘.
　　　　　　李明宗
　　　　　　李羽嫦
　　　　　　王銘鋒
　　　　　　陳素梅
　　　　　　鮑瑋婷
　　　　　　鮑琇晴原名:鮑瑋.
上列被告等因過失傷害案件，經檢察官提起公訴（99年度調偵字
第238 號，99年度偵字第20481 號），本院判決如下：
    主  文
本件公訴不受理。
    理  由
一、公訴意旨略以：被告陳寶鴻（原名陳翊弘，恐嚇部分另為不
    起訴處分）於民國98年3 月10日凌晨，在臺中市○○區○○
    路127 之27號「新青海卡拉OK」與證人即遠房表妹許惠玲飲
    酒後，將酒醉之證人許惠玲帶至對面之「玫瑰園歡場廣場」
    委由友人即該店老闆娘即證人吳奇珍代為照顧，僅因細故與
    該店之客人即被告李明宗發生爭執，為友人即「新青海卡拉
    OK」老闆娘即被告陳素梅之女即被告鮑瑋晴拉開。被告鮑瑋
    晴準備駕駛自用小客車搭載被告陳寶鴻倒車離去，被告鮑瑋
    晴之妹即被告鮑瑋婷則勸阻酒醉之證人許惠玲別躺在路中哭
    鬧。適被告李明宗亦正欲離去而經過證人許惠玲身旁，被告
    陳寶鴻見狀衝下車，於同日2 時36分許，在臺中市○○區○
    ○路127 之27號前，基於傷害之犯意，以拳頭毆打被告李明
    宗，被告陳寶鴻與被告李明宗遂扭打在地；被告李明宗之女
    兒即被告李羽嫦、男友即被告王銘鋒見狀即與被告李明宗共
    同基於傷害之犯意聯絡，共同以腳踹被告陳寶鴻，被告陳素
    梅、鮑瑋晴、其妹被告鮑瑋婷見狀即與被告陳寶鴻共同基於
    傷害之犯意聯絡，共同毆打被告李明宗，兩方人馬因而互毆
    。適有姓名年籍不詳之3 位男子（下稱3 不詳男子），搭乘
    承瀚電腦科技有限公司所有之車牌號碼6431 -MY號自用小客
    車行經該處，被告李羽嫦遂要求該3 不詳男子參與，而與該
    3 不詳男子共同基於傷害之犯意聯絡，共同毆打被告即告訴
    人陳寶鴻，致被告即告訴人陳寶鴻受有頭頸部鈍挫傷合併左
    側眼球挫傷及結膜下出血、軀幹鈍挫傷、腦震盪之傷害；被
    告即告訴人李明宗則受有左頭皮血腫併擦傷、左前額血腫、
    左手挫傷、左膝擦傷之傷害，因認被告均涉有刑法第277 條
    第1 項之傷害罪嫌。
二、按告訴乃論之罪，告訴人於第一審辯論終結前得撤回其告訴
    ；又告訴經撤回者，應諭知不受理之判決，並得不經言詞辯
    論為之，刑事訴訟法第238 條第1 項、第303 條第3 款、第
    307條分別定有明文。
三、經查：被告7 人經公訴人以刑法第277 條第1 項之傷害罪提
    起公訴，依同法第287 條前段規定，係屬告訴乃論之罪，茲
    據告訴人李明宗、陳寶鴻於第一審辯論終結前具狀撤回告訴
    ，有聲請撤回告訴狀2 紙在卷可稽，揆諸前揭說明，應諭知
    不受理之判決，並不經言詞辯論為之。
據上論斷，應依刑事訴訟法第303 條第3 款、第307 條，判決如
主文。
中    華    民    國   100    年    6     月    14    日
                  刑事第十二庭  法  官  簡婉倫
以上正本證明與原本無異。
如不服本判決，應於判決送達後10日內，向本院提出上訴狀( 須
附繕本 )。
告訴人或被害人對於判決如有不服具備理由請求檢察官上訴者，
其上訴期間之計算係以檢察官收受判決正本之日期為準。
                                書記官  許千士
中    華    民    國   100    年    6     月    14    日